臺灣臺南地方法院民事判決
111年度訴字第959號
原      告  侯陸太  

被      告  臺灣土地銀行股份有限公司

法定代理人  何英明  
訴訟代理人  陳柏均  
            馬明豪  
上列當事人間請求損害賠償事件，本院於民國111年9月7日辯論
終結，判決如下：
    主      文
原告之訴駁回。
訴訟費用新台幣20,800元由原告負擔。
    事實及理由
一、原告起訴主張：
  ㈠被告前因伊積欠款項未償還，向臺灣桃園地方法院（下稱桃
    園地院）聲請強制執行拍賣伊所有坐落桃園縣楊梅鎮（現改
    制為桃園市○○區○○○○路000巷0號房地（下稱系爭楊梅房地）
    ，楊梅房地經拍賣後，伊已無欠款，豈被告於上開執行程序
    終結後，竟又向本院聲請拍賣伊所有門牌號碼臺南市○○區○○
    路00○00號房地（下稱系爭新營房地），拍定價格為新臺幣
    （下同）7,978,888元，致伊須以高於拍定金額130萬元的價
    格始能購買相同型式及條件之房屋而受有損害；又伊前就系
    爭楊梅房地辦理貸款，經多家銀行評估不到位，然被告仍同
    意伊就系爭楊梅房地辦理如此高額之貸款，對於拍賣後之結
    果自應負責。
  ㈡又被告以不存在之債權陸續向桃園地院、本院聲請強制執行
    上揭房地，因主張利息過高導致債權憑證記載金額不正確，
    被告總行督導不周，亦侵害伊權利等語。
  ㈢並聲明：被告應給付原告200萬元。
二、被告則以：
　㈠原告提起本件訴訟與臺灣高等法院109年度上易字第778號、1
    09年度上易字第1390號民事判決（下合稱前案）為同一事件
    ，二者當事人同一，原告本件請求之事實及理由，於前案中
    均已為主張，訴訟標的同一，且均為請求損害賠償給付一定
    之金額，訴之聲明亦同一。是前案訴訟既已判決原告敗訴確
    定，而有既判力，原告自不得就同一事件再行提起本件訴訟
    等語置辯。
　㈡並聲明：原告之訴駁回。如受不利判決，願供擔保請准宣告
    免為假執行。　
三、本院得心證之理由：
  ㈠按除別有規定外，確定之終局判決就經裁判之訴訟標的，有
    既判力，民事訴訟法第400條第1項定有明文。而訴訟標的，
    係指為確定私權所主張或不認之法律關係，欲法院對之加以
    裁判者。又法律關係，乃法律所定為權利主體之人，對於人
    或物所生之權利義務關係。而訴訟法上所謂一事不再理之原
    則，乃指同一事件已有確定之終局判決者而言。其所謂同一
    事件，必同一當事人就同一法律關係而為同一之請求，或就
    同一訴訟標的求為相反之判決，或求為與前訴可以代用之判
    決，否則，即不得謂為同一事件，自不受確定判決之拘束。
    準此，前後兩訴是否同一事件，應依前後兩訴之當事人、訴
    訟標的、訴之聲明是否相同、相反或可以代用等因素決定之
    。而訴訟標的是否相同，應結合原因事實而為觀察，但並非
    以原因事實取代訴訟標的。又確定判決之既判力，對於判決
    主文所判斷之訴訟標的，就其於言詞辯論終結前所提出之攻
    擊防禦方法，以及當時得提出而未提出之攻擊防禦方法均有
    之。
  ㈡經查，原告前案對被告起訴主張：被告未盡到責任，設計一
    份契約內容，未經公平審核委員審理，為了自己利益，拼命
    製造不存在之債權，高達7.2％高利率，致原告遭被告石門分
    行害到一無所有，依侵權行為之法律關係請求被告賠償130
    萬元；又被告前已聲請桃園地院強制執行原告所有之系爭楊
    梅房地，竟又向本院聲請拍賣原告所有系爭新營房地，致原
    告必須以高於拍定金額130萬元的價格始能購買相同型式及
    條件之房屋，侵害原告之權利；被告對原告之債權帳務資料
    有誤，致執行名義所載本金及利息利率不合理，依侵權行為
    之法律關係請求被告賠償130萬元等節，而上開案件經臺灣
    臺北地方法院分別以109年度訴字第2235號、109年度訴字第
    3659號民事判決原告之訴駁回；嗣原告不服提起上訴，亦經
    臺灣高等法院分別以109年度上易字第778號、109年度上易
    字第1390號駁回上訴而確定在案，有上開民事判決附卷可稽
    （見本院卷第103-116頁）。是原告曾以被告前已聲請桃園
    地院強制執行其所有之系爭楊梅房地，竟又向本院聲請拍賣
    原告所有系爭新營房地，致其必須以高於拍定金額130萬元
    的價格始能購買相同型式及條件之房屋，侵害其權利，及被
    告對原告主張之貸款利率過高、帳務資料有誤，致執行名義
    所載本金及利息利率不合理，依侵權行為之法律關係向被告
    請求損害賠償，並經前案判決確定，堪以認定。
  ㈢而原告本件之請求仍是基於損害賠償之法律關係，聲明主張
    被告應給付原告200萬元，除當事人與前案均相同外，原告
    所主張被告前已聲請桃園地院強制執行其所有之系爭楊梅房
    地，竟又向本院聲請拍賣其所有系爭新營房地，致原告必須
    以高於拍定金額130萬元的價格始能購買相同型式及條件之
    房屋，侵害原告之權利；以及被告對原告主張之債權資料有
    誤，執行名義所載本金及利息利率不合理，導致最後債權憑
    證之金額不正確，侵害原告權利等原因事實，顯為前案確定
    判決同一原因事實所涵攝，訴訟標的及聲明內容亦是基於損
    害賠償之法律關係，請求被告給付一定之金額(請求金額前
    二案均為130萬元，本案則為200萬元)，而為前案確定判決
    之既判力效力所及，應堪認定。揆諸首揭說明，原告本件訴
    訟顯不合法，應予駁回。
四、綜上所述，原告本件請求被告給付200萬元，與前案屬同一
    事件，應受前案確定判決之既判力效力所及，不得再行起訴
    ，其請求不合法，應予駁回。
五、本件為判決基礎之事證已臻明確，兩造所提出其餘攻擊及防
    禦方法，核與判決結果不生影響，爰不一一論述，附此敘明
    。
六、按訴訟費用，由敗訴之當事人負擔；法院為終局判決時，應
    依職權為訴訟費用之裁判，民事訴訟法第78條、第87條第1
    項分別定有明文。經核本件訴訟費用為20,800元（即第一審
    裁判費），應由敗訴之原告負擔，爰確定如主文第2項所示
    。
七、結論：本件原告之訴為無理由。爰依民事訴訟法78條、第87
    條第1項，判決如主文。　
中　　華　　民　　國　　111 　年　　9 　　月　　21　　日
                  民事第四庭    法  官  曾仁勇
以上正本證明與原本無異。
如不服本判決，應於送達後20日內，向本院提出上訴狀並表明上
訴理由，如於本判決宣示後送達前提起上訴者，應於判決送達後
20日內補提上訴理由書（須附繕本）。
如委任律師提起上訴者，應一併繳納上訴審裁判費。
中　　華　　民　　國　　111 　年　　9 　　月　　21　　日
                                書記官  顏珊姍